臺灣彰化地方法院刑事判決　　　　　　　　　　　　九十三年度訴字第一五三三號
　　公　訴　人　臺灣彰化地方法院檢察署檢察官
　　被　　　告　甲○○
右列被告因違反毒品危害防制條例案件，經檢察官提起公訴（九十三年度毒偵字第三
七八九號），本院認有刑事訴訟法第二百七十三條之一第一項之情形，而改依簡式審
判程序判決如左：
        主  文
甲○○連續施用第一級毒品，處有期徒刑壹年。
扣案之第一級毒品海洛因壹包（驗後淨重零點零參公克）沒收銷燬之；注射針筒、塑
膠吸管各壹支均沒收。
        事  實
一、甲○○曾分別於民國八十九年五月間及九十二年七月間，因施用毒品案件，分別
    經本院以八十九年度毒聲字第二六二五號，及九十二年毒聲字第一八一三號裁定
    送勒戒處所觀察、勒戒後，均認無繼續施用毒品之傾向，而分別於八十九年六月
    七日，及九十二年十一月二十日釋放，並分別由臺灣彰化地方法院檢察署檢察官
    於八十九年六月七日，以八十九年度毒偵字第二七七六號，及九十二年度毒偵字
    第一九０二號為不起訴處分確定。仍不知悔改，復基於施用第一級毒品之概括犯
    意，自九十三年九月中旬某日起，至九十三年十月七日十九時許止，連續在其位
    於彰化縣和美鎮○○里○○路○段六００之一九號二樓住處，以將海洛因溶入水
    中，再以注射針筒注射之方式，約二天一次，施用海洛因多次。嗣於九十三年十
    月八日九時許，經警持搜索票在上址查獲，並扣得其所有之第一級毒品海洛因一
    包（驗後淨重０．０三公克），施用海洛因之注射針筒、塑膠管各一支，始查悉
    上情。
二、案經彰化縣警察局和美分局報請臺灣彰化地方法院檢察署檢察官偵查起訴，本院
    認有刑事訴訟法第二百七十三條之一第一項之情形，而改依簡式審判程序審理。
        理  由
一、按除被告所犯為死刑、無期徒刑、最輕本刑為三年以上有期徒刑之罪或高等法院
    管轄第一審案件者外，於前條第一項程序進行中，被告先就被訴事實為有罪之陳
    述時，審判長得告知被告簡式審判程序之旨，並聽取當事人、代理人、辯護人及
    輔佐人之意見後，裁定進行簡式審判程序；除簡式審判程序及簡易程序案件外，
    第一審應行合議審判，刑事訴訟法第二百七十三條之一第一項、第二百八十四條
    之一分別定有明文。本件被告甲○○所涉係死刑、無期徒刑、最輕本刑為三年以
    上有期徒刑之罪或高等法院管轄第一審案件以外之罪，並於本院行準備程序時就
    被訴事實為有罪之陳述，本院合議庭依前揭規定，經評議結果，裁定改由一名法
    官獨任行簡式審判程序，先予敘明。
二、右揭犯罪事實，業據被告甲○○分別於警詢、偵查中及本院審理時坦承不諱，且
    其被查獲後為警採集之尿液，經送請彰化縣衛生局檢驗結果，呈嗎啡（海洛因施
    用入人體後，水解還原成嗎啡，再循嗎啡之代謝方式排出體外）陽性反應，有彰
    化縣衛生局九十三年十月十八日煙檢字第九三三三四九號煙毒尿液檢驗成績書，
    及尿液代號與真實姓名對照認證單各一紙在卷可按。又扣案之白色粉末經查獲員
    警以聯勤二０四廠製造之煙毒檢驗Ａ包試劑初步檢驗結果確為海洛因，有彰化縣
    警察局和美分局查獲涉嫌毒品危害防制條例毒品初步檢驗報告單一紙在卷可憑，
    再經送法務部調查局複驗結果，亦呈海洛因陽性反應，有該局九十三年十一月十
    五日調科壹字第一四００一０七八六號鑑定通知書一紙附卷可稽，並有被告所有
    之該包第一級毒品海洛因（驗後淨重０．０三公克）、供施用第一級毒海洛因之
    注射針筒、塑膠管各一支扣案可資佐證，及當場查獲之照片十幀附卷可稽，堪信
    被告之自白與事實相符。本件事證明確，被告犯有施用第一級毒品之犯行應堪認
    定。
三、又被告曾分別於民國八十九年五月間及九十二年七月間，因施用毒品案件，分別
    經本院以八十九年度毒聲字第二六二五號，及九十二年毒聲字第一八一三號裁定
    送勒戒處所觀察、勒戒後，均認無繼續施用毒品之傾向，而分別於八十九年六月
    七日，及九十二年十一月二十日釋放，並分別由臺灣彰化地方法院檢察署檢察官
    於八十九年六月七日，以八十九年度毒偵字第二七七六號，及九十二年度毒偵字
    第一九０二號為不起訴處分確定等情，有臺灣高等法院被告全國前案紀錄表、臺
    灣彰化地方法院檢察署刑案資料查註紀錄表、不起訴處分書等在卷可按，顯係於
    前案施用毒品經二次觀察、勒戒後，均認無繼續施用毒品傾向而釋放，並由檢察
    官為不起訴處分後，五年內再犯本件施用毒品罪，應予依法論科。
四、核被告所為，係犯毒品危害防制條例第十條第一項之施用第一級毒品罪。被告持
    有第一級毒品之低度行為應為其施用之高度行為吸收，不另論罪，並予敘明。被
    告先後多次施用第一級毒品海洛因之犯行，時間緊接，所犯又係構成要件相同之
    罪名，顯係基於概括犯意反覆為之，為連續犯，應依刑法第五十六條之規定論以
    一罪，並加重其刑。爰審酌被告施用毒品之期間、犯罪之動機、目的、方法、不
    知珍惜身體，所生危害，經二次觀察、勒戒，由檢察官不起訴並釋放後仍不知悔
    改，及犯後坦承犯行之態度等一切情狀，量處如主文所示之刑，以示懲處。至扣
    案被告所有之海洛因一包（驗後淨重０．０三公克）屬第一級毒品，應依毒品危
    害防制條例第十八條第一項前段之規定沒收銷燬之；注射針筒、塑膠管各一支為
    被告所有，供其施用第一級毒品海洛因所用之物，業據被告供明在卷，併依刑法
    第三十八條第一項第二款之規定宣告沒收之。
據上論斷，應依刑事訴訟法第二百七十三條之一第一項、第二百九十九條第一項前段
，毒品危害防制條例第十條第一項、第十八條第一項前段、第二十三條第二項，刑法
第十一條前段、第五十六條、第三十八條第一項第二款，判決如主文。
本案經檢察官林裕斌到庭執行職務。
中　　　華　　　民　　　國　　　九十三　　　年　　十二　　月　　十三　　日
                                臺灣彰化地方法院刑事第一庭
                                      法　　　官
右正本證明與原本無異。
如不服本判決，應於判決送達後十日內，向本院提出上訴狀（須附繕本）。
                                      法院書記官
中　　　華　　　民　　　國　　　八十　　　　年　　　　　　月　　　　　　日
